【裁判字號】    90,交聲,1335
【裁判日期】    920509
【裁判案由】    違反道路交通管理處罰條例聲明異議
【裁判全文】
臺灣臺北地方法院交通事件刑事裁定                九十年度交聲字第一三三五號
    原處分機關  台北市交通事件裁決所
    異  議  人
    即受處分人  百竣有限公司  設台北市○○○路○段四十二巷三十二號二樓
    代  表  人  甲○○
右列受處分人因違反道路交通管理處罰條例案件，對於台北市交通事件裁決所中華民
國九十年十二月三日所為之處分（原處分案號：北市裁三字第裁二二─ＲＡ0000
000號），聲明異議，本院裁定如左：
    主  文
原處分撤銷。
百竣有限公司不罰。
    理  由
一、本件受處分人即異議人百竣有限公司所有之車牌號碼ＢＶ─九五九二號自用小貨
    車，於民國九十年九月六日十九時十八分，在基隆市○○路之設有禁止停車標線
    處所停車，經基隆市警察局交通警察隊警員乙○○以拍照之方式取證，並以受處
    分人所有之該部汽車有違反道路交通安全處罰條例第五十六條第一項四款規定之
    行為逕行開單舉發，經將舉發單送達於受處分人後，受處分人於應到案日期前向
    原處分機關提出申訴，經原處分機關函請原舉發單位即基隆市警察局調查結果，
    仍認受處分人所有之汽車有於前揭禁止停車標線處所停車之行為，原處分機關乃
    依道路交通管理處罰條例第五十六條第一項第四款規定，於九十年十二月三日裁
    處異議人罰鍰新台幣（下同）九百元。
二、受處分人百竣有限公司之代表人甲○○固不否認於前揭時、地停車之事實，惟其
    九十年十二月三日聲明異議狀及九十年十二月二十六日到庭辯稱：除鄰近有消防
    栓、公車站牌或車輛進出通道，有妨害交通之虞外，路邊停車格之設置應有連續
    性，而受處分人所有車輛之停放位置即停車格與停車格間，本應繪有禁止停車之
    明顯黃線標示，然違規地點黃線標示不清，且該地停車格並無上述特殊情形，使
    其誤認為連續之停車格等語，資為辯解。
三、經查：
(一)、本件受處分人將所有前揭車牌號碼之小貨車於前述時、地停車，固據受處分人之
    代表人到庭坦承不諱，復有採證照片一幀在卷為憑，而該處為設有禁止停車標線
    之處所，亦據證人即當場開單告發受處分人之警員乙○○到庭證述：該處停車格
    因孝三路有商家要卸貨，所以並無連續，且交通隊會定期巡視其所繪製黃線等語
    在卷可參（參見本院九十年十二月二十六日訊問筆錄）。
(二)、惟依上開採證照片顯示，受處分人所有之前述車牌號碼自用小貨車停車位置，確
    劃設有禁止停車之黃線，但從汽車停放側面觀之，除該處所繪製白色實線之路邊
    邊線外，黃線及停車格之白色邊線部分均不甚清晰，前揭證人乙○○雖到庭證述
    交通隊會定期巡視其所繪製黃線等語，然從該舉發採證照片觀之，該處黃線之標
    示已有斑駁、脫落之情事，相較於其旁白色實線之路邊邊線，實不清晰。
(三)、依據道路交通標誌標線號誌設置規則第七條第一項之規定，標誌、標線、號誌應
    經常維護，保持清晰完整及有效性能，又主管機關對於該道路路段設置標線禁止
    人民停車，該行為應屬對物的一般處分，則該處分應以明確、清晰之方式標示，
    以使人民知悉，而能期待人民遵守該等相關規定，今受處分人於前揭地點停車，
    事後並接獲原舉發單位拍照開單舉發，因此該路段若確屬禁止停車者，則主管機
    關應該維護該標線之清晰完整，而使人民明白，以符合明確性原則，本院依據原
    舉發單位所攝之採證照片所示，該處黃線標線之設置的確不明顯，極易使駕駛人
    發生錯誤而導致違規。
(四)、綜上所述，原處分機關所舉發之違規事證，尚難認定。從而，原處分機關依處罰
    條例第五十六條第一項第四款之規定，裁處受處分人九百元之罰鍰，確有違誤。
    本件受處分人聲明異議為有理由，原處分應予撤銷。
四、據上論斷，應依道路交通案件處理辦法第二十條前段，裁定如主文。
中      華      民      國    九十二    年      五      月      九      日
                                      臺灣臺北地方法院交通法庭
                                          法  官  鄧德倩
右正本證明與原本無異
如不服本裁定應於送達後五日內向本院提出抗告狀
                                          書記官  謝韻華
中      華      民      國    九十二    年      五      月      九      日


司法院資訊處製作；財團法人民間司法改革基金會備份。
